臺灣高雄地方法院刑事判決　　　　　　　110年度訴字第155號
公　訴　人　臺灣高雄地方檢察署檢察官
被　　　告　王景騰


指定辯護人　本院公設辯護人黃秋葉
上列被告因違反毒品危害防制條例案件，經檢察官提起公訴（10
9 年度偵字第17373 號），本院判決如下：
    主  文
甲○○犯如附表一編號4 至7 「主文欄」所示之肆罪，各處如附
表一編號4 至7 「主文欄」所示之刑及沒收。應執行有期徒刑捌
年陸月。
其餘被訴如附表一編號1 至3 所示販賣第二級毒品部分，無罪。
    事  實
一、甲○○明知毒品危害防制條例第2 條第2 項第2 款規定為第
    二級毒品之甲基安非他命，係依法列管之毒品，不得擅自販
    賣，竟基於販賣第二級甲基安非他命以營利之犯意，於附表
    編號4 至7 所示之時間、地點，以各該編號所示之交易方式
    及價格，販賣第二級毒品甲基安非他命予丙○○。
二、案經高雄市政府警察局刑事警察大隊報告臺灣高雄地方檢察
    署檢察官偵查起訴。
     理  由
甲、有罪部分：
壹、證據能力部分：
一、按被告以外之人於審判外之言詞或書面陳述，除法律有規定
    者外，不得作為證據，刑事訴訟法第159 條第1 項定有明文
    。查證人丙○○於警詢之證述，係被告甲○○以外之人於審
    判外之陳述，被告及辯護人復否認該陳述之證據能力，依刑
    事訴訟法第159 條第1 項規定，無證據能力。
二、次按被告以外之人於偵查中向檢察官所為之陳述，除顯有不
    可信之情況者外，得為證據，刑事訴訟法第159 條之1 第2
    項定有明文。查證人丙○○於偵查中之證述，係被告以外之
    人於偵查中向檢察官所為之陳述，被告及辯護人雖否認該證
    述之證據能力，然被告及辯護人於審理時並未提及檢察官有
    何不法取供之情形，亦無證據顯示上開證人丙○○陳述係遭
    受強暴、脅迫、詐欺、利誘等外力干擾情形，或在影響其心
    理狀況致妨礙其自由陳述等不可信之情況下所為，且非證明
    力顯然過低。本院審理時證人丙○○亦到庭接受詰問，已保
    障辯護人及被告之對質詰問權，故本院認此部分之證據仍有
    證據能力。
貳、實體部分：
一、訊據被告固坦承有如附表一編號7 所示販賣第二級毒品甲基
    安非他命予證人丙○○之事實，然矢口否認有附表一編號4
    至6 所示販賣第二級毒品犯行，辯稱：我和丙○○是性伴侶
    ，這三次我都是性行為過程中無償提供丙○○施用毒品，我
    承認轉讓禁藥，但我沒有向丙○○收錢等語。經查：
（一）附表一編號7 部分之犯罪事實，業據被告於警詢及本院審
      理中坦承在卷（見警卷第11頁、本院卷第131 頁至第132
      頁），核與證人丙○○於偵查及本院審理中之證述情節大
      致相符（見偵卷第23頁至第25頁、本院卷第147 頁至第16
      6 頁），復有附表五被告持用三星手機內通訊軟體LINE對
      話紀錄、被告住處監視器及路口監視器影像、指認犯罪嫌
      疑人紀錄表、尿液採證代碼對照表（代號：L00-000-000
      丙○○）、正修科技大學超微量研究科技中心民國109 年
      6 月17日R00-00 00-000 尿液檢驗報告（見警卷第21頁至
      第23頁、第67頁至第69頁、第76頁、偵卷第113 頁至第
      114 頁）等在卷可佐，足認被告任意性自白與事實相符，
      被告此部分犯行堪予認定。
（二）至附表一編號4 至6 部分，被告分別有於各該所示時間、
      地點，以通訊軟體LINE與證人丙○○聯繫後，在位於高雄
      市○○區○○○路000 號14樓之9 之住處交付甲基安非他
      命予丙○○之事實，業據被告坦承在卷（見本院卷第21頁
      至第32頁），核與證人丙○○於偵查及本院審理中之證述
      大致相符（見偵卷第23頁至第25頁、本院卷第147 頁至第
      166 頁），並有被告持用三星手機內通訊軟體LINE對話紀
      錄可參，故上開部分事實，首堪認定。
（三）關於被告附表一編號4 至6 確有向證人丙○○收取現金等
      節，證人丙○○於本院審理中證稱：我向被告購買過毒品
      4 次，這4 次購買安非他命我都有拿錢給被告，我是到被
      告的住處向被告購買，被告的住處在大昌二路的大樓，我
      好像一次或兩次購買1 錢的重量，剩下都是買1 克的重量
      ，我向被告每次購買毒品的金額沒有一樣，因為我才跟被
      告買過幾次，所以重量我記得清楚，1 錢的重量是3.75公
      克，金額大概是新臺幣（下同）7,000 元到9,000 元的範
      圍，每次的金額沒有一樣。我到被告家的這4 次雖然都有
      和被告發生性關係，但我們交易的過程是我先交錢給被告
      ，被告交貨之後我們再聊天，聊天完再問被告有無意願發
      生性關係，和被告發生性關係的過程中我們為了助興會施
      用毒品，但那就是被告另外拿出來的，性交結束後我再把
      一開始購買的毒品拿走等語（見本院卷第149 頁至第151
      頁、第154 頁、第160頁）。
（四）觀諸附表二所示被告與證人丙○○之通訊軟體LINE對話內
      容，證人丙○○於本院審理中證稱：LINE暱稱「Yushtlin
      」的人就是我，民國108 年8 月20日下午4 點多開始一直
      到晚上10點多，我跟被告說要拿1 錢，意思就是我要向被
      告購買安非他命1 錢的重量，1 錢差不多是3.75公克，這
      次確實有買到安非他命，價錢我不記得，大概7,000 元到
      9,000 元那個範圍等語（見本院卷第159 頁至第160 頁）
      。證人丙○○前揭證述內容，核與附表二所示訊息之文義
      大致相符且無重大歧異，堪以採信。觀諸附表二之訊息，
      被告與證人丙○○已明確談妥當日所欲交易之毒品重量；
      若確如被告所辯，被告僅是在與證人丙○○發生性行為之
      過程中無償提供毒品予證人丙○○施用，證人丙○○實無
      特意在雙方相約會面前之數小時，即傳送訊息清楚表明需
      要毒品重量「1 錢」之必要，故足佐證證人丙○○證稱於
      附表一編號4 是以8,000 元向被告購得甲基安非他命1 錢
      乙情為真。
（五）關於附表三所示被告與證人丙○○通訊軟體LINE對話內容
      ，證人丙○○於本院審理中證稱：108 年11月15日這次的
      對話內容被告跟我提到「不缺貨」就是問我需不需要安非
      他命，後來講到「9000或是有便宜一點」就是我問被告價
      錢有沒有比較便宜一點，被告後來叫我過去試，最後有成
      交，成交金額應該就是我在警詢時稱的1 錢3.75公克8,00
      0 元等語。證人丙○○上開證述內容，核與附表三所示訊
      息之文義大致相符且無重大歧異。且觀附表三所示被告與
      證人丙○○之溝通對話內容，被告詢問證人丙○○「不缺
      貨啊？」後，證人丙○○即回應「目前在等繳完房租再看
      看」、「一樣9000？或是有便宜一點」，被告復再回應「
      8000」、「7500」，該段對話最後證人丙○○傳訊息「我
      回家拿錢跟外套」予被告，顯示該過程被告實係與證人丙○○在磋商毒品交易金額，若被告僅是無償提供毒品供證
      人丙○○施用，二人於該對話中實無商討交易金額之必要
      ，證人丙○○亦無需待繳完房租評估自己經濟狀況後始能
      拿貨，或要先回家拿錢後再與被告碰面。上情足證證人丙○○所稱於附表一編號5 係以8,000 元向被告購得甲基安
      非他命1 錢（3.75公克）乙情為真。
（六）關於附表四所示被告與證人丙○○通訊軟體LINE對話內容
      ，證人丙○○於本院審理中證稱：108 年12月27日那天被
      告說「要拿嗎」就是問我要不要買安非他命，我跟被告說
      錢不夠，我先買4,000 元就好了，這天後來有交易成功，
      就是用4,000 元購買安非他命等語（見本院卷第162 頁至
      第163 頁）。證人丙○○上開證述內容，核與附表四所示
      訊息之文義相符且無重大歧異；況證人丙○○於該次對話
      內容中亦稱「還沒領錢」、「還要領錢」等語，若被告僅
      是無償提供毒品供證人丙○○施用，證人丙○○於兩人之
      對話中殊無提及需要領錢後再與被告碰面之必要，堪認證
      人丙○○證稱附表一編號6 是以4,000 元向被告購得甲基
      安非他命1 包（重量不詳）乙情為真。
（七）查「安非他命」及「甲基安非他命」均為硫酸鹽或鹽酸鹽
      成分，二者均屬中樞神經興奮劑，均係國內禁止醫療使用
      之第二級毒品；而被告及證人丙○○雖一再供（證）稱本
      案所涉毒品為「安非他命」，惟國內緝獲之安非他命藥物
      多為甲基安非他命，為本院依審判職務已知事項，是本院
      認為被告及證人丙○○於警詢、偵查或本院所為「安非他
      命」之供（證）述，係無法分辨「安非他命」與「甲基安
      非他命」，而以俗稱「安非他命」之名為陳述。
（八）販賣毒品之販賣行為，只須行為人主觀上有營利意圖，且
      客觀上有販入或賣出毒品行為，即足構成，至於實際上是
      否已經獲利，則非所問。又甲基安非他命本無一定之公定
      價格，各次買賣之價格，或隨供需雙方之資力、關係之深
      淺、需求之數量、貨源之充裕與否、販賣者對於資金之需
      求程度以及政府查緝之態度，而為機動性之調整，是其價
      格標準，自非一成不變，且販賣者從各種「價差」或「量
      差」或「純度」謀取利潤方式，亦有差異，然其所圖利益
      之非法販賣行為目的，則無二致。而一般民眾普遍認知毒
      品非法交易，向為政府查禁重罰，衡諸常情，倘非有利可
      圖，絕無平白甘冒被查獲重罰風險之理，從而，舉凡行為
      人有償交易，除足反證其確另基於某種非圖利本意之關係
      外，通常尚難因無法查悉其買進、賣出之差價，而推諉無
      營利之意思，或阻卻販賣犯行之追訴。故凡為販賣之不法
      行為者，其販入之價格必較售出之價格低廉，而有從中賺
      取買賣差價牟利之意圖及事實，即應屬符合論理法則而不
      違背社會通常經驗之合理判斷。查被告既為智識正常之成
      年人，對於毒品甲基安非他命交易為檢警機關嚴予取締之
      犯罪當知之甚稔，倘無利可圖，自無甘冒遭查獲極大風險
      之理，足認被告係從販賣毒品過程汲取利潤，其販賣第二
      級毒品主觀上具有意圖營利之目的，至為灼然。
（九）辯護人雖為被告辯稱：證人丙○○對於販賣之金額前後供
      述不一，被告最後一次販賣時因買賣毒品量不足，而與證
      人丙○○有糾紛，證人有挾怨報復被告之虞，又證人丙○○能因供述毒品來源而減輕其刑，證詞不可全信，且證人
      丙○○與被告LINE對話紀錄語意不清，附表一編號4 至6
      部分應僅構成轉讓禁藥等語。然如上所述，證人丙○○所
      述內容核與附表二至四所示LINE對話內容相符，堪以採信
      ，是此部分被告販賣毒品3 次犯行，辯護人稱對話紀錄語
      意不清等語，尚難憑採。而附表二至四所示對話內容均係
      發生於被告與證人丙○○最後一次交易毒品前，證人丙○○於傳送訊息當時實無刻意報復被告之必要。況不論證人
      丙○○係向被告無償取得或購買甲基安非他命，均屬因丙○○供述而查獲毒品來源，於丙○○能否適用毒品危害防
      制條例第17條第1 項規定減刑均無影響，亦無辯護人所質
      疑丙○○為獲減刑而誣指被告犯罪的疑慮。
（十）綜上，本案事證明確，被告4 次販賣第二級毒品之犯行均
      堪認定，應依法論科。
二、論罪科刑部分：
（一）按行為後法律有變更者，適用行為時之法律，但行為後之
      法律有利於行為人者，適用最有利於行為人之法律，刑法
      第2 條第1 項定有明文。查附表一編號4 至7 部分，被告
      行為後，毒品危害防制條例第4 條第2 項、第17條於109
      年7 月15日起修正生效。修正前毒品危害防制條例第4 條
      第2 項之刑度係「無期徒刑或7 年以上有期徒刑，得併科
      1,000 萬元以下罰金。」修正後之刑度則為「無期徒刑或
      10年以上有期徒刑，得併科1,500 萬元以下罰金。」另修
      正前毒品危害防制條例第17條第2 項規定「犯第4 條至第
      8 條之罪於偵查及審判中均自白者，減輕其刑。」修正後
      則為「於偵查及歷次審判中均自白者，減輕其刑。」是經
      新舊法比較之結果，修正後之毒品危害防制條例第4 條第
      2 項、第17條第2 項等規定並未較有利於被告，故應適用
      被告行為時即修正前之毒品危害防制條例第4 條第2 項、
      第17條第2 項等規定。
（二）核被告就附表一編號4 至7 所為，均係犯修正前毒品危害
      防制條例第4 條第2 項之販賣第二級毒品罪（共4 罪）。
      被告就附表一編號4 至7 所示各罪，犯意各別，行為互殊
      ，應予分論併罰。
（三）刑之加重減輕事由：
    1.按犯第4 條至第8 條之罪於偵查及審判中均自白者，減輕
      其刑，修正前毒品危害防制條例第17條第2 項定有明文。
      該條文旨在鼓勵犯罪人之悛悔，同時使偵查或審判機關易
      於發現真實，以利毒品查緝，俾收防制毒品危害之效。又
      該條所謂「於偵查及審判中均自白者」，係指被告對於自
      己之犯罪事實全部或主要部分，向有偵查、審判犯罪職權
      之公務員為肯定供述而言。查本件被告就附表一編號7 所
      示販賣第二級毒品犯行，於109 年7 月20日警詢時自承：
      109 年3 月8 日23時23分許我有賣1.8 公克二級毒品安非
      他命給丙○○，但我是賣他4,000 元等語（見警卷第11頁
      ），雖被告就該次毒品交易金額之細節與犯罪事實不符，
      然仍屬對自己犯罪事實主要部分為肯定供述，被告復於本
      院審理中坦承此部分犯行，已如前述，故附表一編號7 部
      分應依修正前毒品危害防制條例第17條第2 項規定，減輕
      其刑。
    2.另按犯第4 條至第8 條、第10條或第11條之罪，供出毒品
      來源，因而查獲其他正犯或共犯者，減輕或免除其刑，毒
      品危害防制條例第17條第1 項定有明文。被告雖於警詢時
      供述其毒品來源為「阿城」，然經本院函詢高雄市政府警
      察局刑事警察大隊是否因而查獲其他正犯或共犯，該大隊
      回覆內容略以：被告甲○○於警詢時係稱其持有之毒品來
      自一位詳細年籍及聯絡方式不詳之中年男子「阿城」，本
      案並無因被告甲○○之供述而查獲其他正犯或共犯等語，
      有高雄市政府警察局刑事警察大隊110 年5 月10日高市警
      刑大偵字第11071160600 號函文及該函所附職務報告在卷
      可參（見本院卷第57頁），與毒品危害防制條例第17條第
      1 項規定不符，自不得依此減輕或免除其刑。
（四）爰以行為人之責任為基礎，審酌被告為圖一己私利，明知
      毒品危害人體健康，竟無視於國家防制毒品危害之禁令，
      販賣第二級毒品甲基安非他命，戕害國民身心健康，助長
      濫用毒品風氣，危害社會治安，所為實不足取；再考量被
      告否認附表一編號4 至6 犯行，坦承附表一編號7 犯行之
      犯後態度，兼衡被告販賣之對象、人數為1 人、交易方式
      、販賣次數、數量及被告賺取金額等犯罪手段與情節，及
      被告於本院審理中自陳之智識程度、家庭經濟和生活狀況
      （因涉及被告隱私，不予揭露，詳參本院卷第181 頁），
      如臺灣高等法院被告前案紀錄表所示之前科素行等一切情
      狀，分別量處如附表一編號4 至7 「主文欄」所示之刑，
      並依刑法第51條數罪併罰所採限制加重原則，及多數犯罪
      責任遞減原則之法理，定其應執行刑如主文第1 項所示。
三、沒收部分：
（一）扣於另案（臺灣高雄地方檢察署109 年度毒偵字第1470號
      案件，見本院卷第203 頁本院公務電話紀錄）之三星手機
      1 支（含門號：0000000000、手機序號1.00000000000000
      0/01、2.000000000000000/01），被告於警詢時供陳係其
      所有（見警卷第2 頁），且如上所述，堪認為其用以聯絡
      販毒事宜之用，應依毒品危害防制條例第19條第1 項規定
      ，於如附表一編號4 至7 所示被告販賣第二級毒品之罪刑
      項下宣告沒收。
（二）按犯罪所得屬於犯罪行為人者，沒收之；前2 項之沒收，
      於全部或一部不能沒收或不宜執行沒收時，追徵其價額，
      刑法第38條之1 第1 項前段、第3 項定有明文。查如附表
      一編號4 至7 所示金額，分別為被告4 次販賣第二級毒品
      甲基安非他命之犯罪所得，既未扣案，應依刑法第38條之
      1 第1 項前段、第3 項規定，於被告各該罪責項下宣告沒
      收，並於全部或一部不能沒收或不宜執行沒收時，追徵其
      價額。
乙、無罪部分：
一、公訴意旨另以：被告甲○○明知甲基安非他命係毒品危害防
    制條例所定列管之第二級毒品，依法不得販賣，竟於如附表
    一編號1 至3 所示時間、地點，以附表一編號1 至3 所示之
    金額，分別販賣附表一編號1 至3 所示數量之甲基安非他命
    予丁○○。因認被告此部分涉犯修正前毒品危害防制條例第
    4 條第2 項之販賣第二級毒品罪嫌（共3 罪）等語。
二、按犯罪事實應依證據認定之，無證據不得認定犯罪事實；檢
    察官就被告犯罪事實，應負舉證責任，並指出證明之方法；
    倘其所提出之證據，不足為被告有罪之積極證明，或其指出
    證明之方法，無法說服法院以形成被告有罪之心證者，應貫
    徹無罪推定原則，諭知無罪之判決，刑事訴訟法第154 條第
    2 項、第161 條第1 項、第301 條第1 項、刑事妥速審判法
    第6 條分別定有明文。又基於雙方對向行為之犯罪（對向犯
    ），如購買毒品者指證販毒者，於偵查或審判中自白，並供
    出毒品來源因而破獲者，既得獲減輕或免除其刑，甚或得由
    檢察官為職權不起訴或緩起訴處分，不免作出損人利己之陳
    述，其證言本質上亦存在較大之虛偽危險性，故施用毒品者
    所稱向他人購買毒品之供述，須無瑕疵可指，並有其他補強
    證據佐證，以擔保其供述之真實性。所謂補強證據，係指該
    毒品購買者之供述外其他足以證明指述犯罪事實確具有相當
    程度真實性之證據。且所補強者，固非以事實之全部為必要
    ，然仍須與購毒者關於毒品交易供述具有相當程度之關聯性
    ，而得本於彼此間之相互作用，使一般人無合理懷疑，而得
    確信其供述為真實，始為相當。
三、再犯罪事實之認定，係據以確定具體的刑罰權之基礎，自須
    經嚴格之證明，故其所憑之證據不僅應具有證據能力，且須
    經合法之調查程序，否則即不得作為有罪認定之依據。倘法
    院審理之結果，認為不能證明被告犯罪，而為無罪之諭知，
    即無前揭刑事訴訟法第154 條第2 項所謂「應依證據認定」
    之犯罪事實之存在。因此無罪判決理由之論敘，僅須與卷存
    證據資料相符，且與經驗法則、論理法則無違即可，所使用
    之證據亦不以具有證據能力者為限，即使不具證據能力之傳
    聞證據，亦非不得資為彈劾證據使用。查證人丁○○於警詢
    之證述，係被告以外之人於審判外之陳述，被告及辯護人雖
    否認該陳述之證據能力，依刑事訴訟法第159 條第1 項規定
    ，固無證據能力，然仍可作為彈劾證據使用。
四、公訴意旨認被告涉有附表一編號1 至3 販賣第二級毒品罪嫌
    ，無非係以證人丁○○之證述，證人丁○○手機內通訊軟體
    LINE「吉利」帳號翻拍照片、證人丁○○繪製被告高雄市○○區○○○路000 號14樓之9 室內陳設平面圖、同地址室內
    相關照片、員警職務報告、丁○○0000000000門號及被告00
    00000000門號108 年7 月20日基地台位置等為其論據。
五、訊據被告堅詞否認有附表一編號1 至3 所示販賣第二級毒品
    之3 次犯行，辯稱：我根本不認識證人丁○○等語。經查：
（一）證人丁○○於108 年7 月25日警詢時先證稱：我於108 年
      6 月上旬至108 年7 月21日間向綽號「吉利」之人購毒3
      次，2 次以9,000 元購買，1 次以3,000 元購買，重量我
      就不知道，最後一次就是108 年7 月21日23時許向「吉利
      」購毒等語（見警卷第34頁）。再於108 年8 月12日警詢
      時證稱：我108 年6 月上旬至今向「吉利」購買毒品3 次
      ，第1 次是108 年上旬用3,000 元買安非他命1 包，第2
      次是108 年6 月下旬以8,000 元購買安非他命1 錢，第3
      次是108 年7 月下旬以9,000 元購買安非他命1 錢，「吉
      利」的地址是高雄市○○區○○○路000 號9 樓之14，9
      樓出電梯後右轉找14號等語（見警卷第41頁至第42頁）。
      另於108 年8 月15日警詢時證稱：「吉利」的正確地址應
      該是高雄市○○區○○○路000 號14樓之9 等語（見警卷
      第44頁）。復於108 年9 月10日警詢時證稱：我記錯日期
      ，第3 次我應該是在108 年7 月19日23時許至被告住處找
      他購毒等語（見警卷第51頁）。於偵查中證稱：108 年7
      月24日我被查獲的毒品是1 個禮拜上下前以9,000 元向「
      吉利」買的。而證人丁○○於本院審理中則證稱：在庭的
      被告綽號是「吉利」，因為時間有點久所以我向被告買毒
      品的次數以警詢及偵查中的3 次為準，買毒品的地點我記
      得，但時間無法記的很詳細，我只記得印象比較深刻的是
      在7 月，應該是108 年的時候，購買毒品的價格最多一次
      是8,000 ，剩下兩次我不太清楚，我每次都是隔大概二到
      三月再向被告購買等語（見本院卷第136 頁至第139 頁）
      。證人丁○○關於購買毒品時間、購買頻率、地點及金額
      之證述，前後已有不一，難以盡信。
（二）就被告附表一編號1 至2 犯嫌部分，公訴人雖另出證人丁○○手機內LINE「吉利」帳號翻拍照片、證人丁○○繪製
      被告高雄市○○區○○○路000 號14樓之9 室內陳設平面
      圖、同地址室內相關照片等作為證據，然縱使證人丁○○
      所繪製之陳設平面圖核與被告住處室內配置樣貌大致相符
      （見警卷第54號、偵卷第108 頁至第109 頁），綜合上開
      證據，至多只能證明被告及證人丁○○可能曾有接觸，或
      證人丁○○曾經進入被告之住處，但仍不足作為認定被告
      是否有販賣甲基安非他命予證人丁○○之補強證據。
（三）就被告附表一編號3 部分，除上開證據外，公訴人另再提
      出丁○○0000000000門號及被告0000000000門號於108 年
      7 月20日之基地台位置為證（見偵卷第89頁至第100 頁）
      ，然細繹該基地台位置記載內容，除資料顯示日期是108
      年7 月20日，時間顯與起訴書記載犯罪事實即附表一編號
      3 之「108 年7 月21日」不符外，縱被告與證人丁○○之
      手機基地台位置於108 年7 月20日凌晨時距離相近（分別
      為高雄市○○區○○○路000 號17樓及高雄市○○區○○○路000 號19樓），然綜合卷內證據，亦僅能證明被告與
      證人丁○○可能在相同或相近地點。況證人丁○○於本院
      審理時另證稱：我那時候剛好在大昌二路的某一家餐廳上
      班，上班地點距離被告住處大概500 公尺等語（見本院卷
      第143 頁），則依證人丁○○所述，亦不能排除公訴人提
      出之基地台位置資料可能係顯示證人丁○○至其所稱餐廳
      工作前後動態及位置之可能。故綜合卷內證據，亦不足作
      為認定被告是否有附表一編號3 販賣甲基安非他命給丁○○的補強證據。
六、綜上所述，購毒者即證人丁○○之證詞尚有前後不一之瑕疵
    ，其他補強證據亦不足擔保其證述內容之真實性，自難憑此
    即為被告不利之認定。依檢察官起訴所憑事證，尚不足證明
    被告有附表一編號1 至3 所示販賣第二級毒品之3 次犯行，
    本案現有證據就被告此部分犯行既有合理之可疑，無法使本
    院形成有罪確信，自屬不能證明被告犯罪，就此部分應均為
    無罪諭知。
據上論斷，應依刑事訴訟法第299 條第1 項前段、第301 條第1
項，修正前毒品危害防制條例第4 條第2 項、第17條第2 項，毒
品危害防制條例第19條第1 項，刑法第11條、第2 條第1 項前段
、第2 項、第51條第5 款、第38條之1 第1 項前段、第3 項，判
決如主文。
本案經檢察官乙○○偵查起訴，檢察官陳俊宏、戊○○到庭執行
職務。
中    華    民    國   110   年    10     月    19    日 
                  刑事第十三庭  審判長法  官   陳紀璋
 
                                      法  官   李怡蓉
 
                                      法  官   翁瑄禮
以上正本證明與原本無異。
如不服本判決應於收受送達後20日內向本院提出上訴書狀，並應
敘述具體理由；如未敘述上訴理由者，應於上訴期間屆滿後20日
內向本院補提理由書（均須按他造當事人之人數附繕本）「切勿
逕送上級法院」。
如因疫情而遲誤不變期間，得向法院聲請回復原狀。
中    華    民    國   110    年    10    月    19    日
                                      書記官   夏鴻鈞
附錄本案論罪科刑法條：
修正前毒品危害防制條例第4條第2項
製造、運輸、販賣第二級毒品者，處無期徒刑或7 年以上有期徒
刑，得併科新臺幣1千萬元以下罰金。
 
附表一：
┌──┬────┬────────────┬──────────────┐
│編號│販賣對象│        交易方式        │            主文            │
│    │        │                        │                            │
├──┼────┼────────────┼──────────────┤
│1   │丁○○  │甲○○於108 年6 月上旬，│甲○○無罪。                │
│    │        │在高雄市三民區大昌二路  │                            │
│    │        │268 號14樓之9 住處，以  │                            │
│    │        │3,000 元販賣甲基安非他命│                            │
│    │        │1 包（重量不詳）予丁○○│                            │
│    │        │。                      │                            │
│    │        │                        │                            │
├──┼────┼────────────┼──────────────┤
│2   │丁○○  │甲○○於108 年6 月下旬，│甲○○無罪。                │
│    │        │在高雄市三民區大昌二路  │                            │
│    │        │268 號14樓之9 住處，以  │                            │
│    │        │8,000 元販賣甲基安非他命│                            │
│    │        │1 錢（重量3.75公克）予許│                            │
│    │        │福文。                  │                            │
│    │        │                        │                            │
├──┼────┼────────────┼──────────────┤
│3   │丁○○  │甲○○於108 年7 月21日23│甲○○無罪。                │
│    │        │時許，在高雄市三民區大昌│                            │
│    │        │二路268 號14樓之9 住處，│                            │
│    │        │以9,000 元販賣甲基安非他│                            │
│    │        │命1 包（重量3.75公克）予│                            │
│    │        │丁○○。                │                            │
│    │        │                        │                            │
├──┼────┼────────────┼──────────────┤
│4   │丙○○  │甲○○於109 年03月08日23│甲○○販賣第二級毒品，處有期│
│    │        │時23分許，透過通訊軟體  │徒刑柒年肆月。扣於另案之三星│
│    │        │LINE與丙○○連絡後，在高│手機壹支（含門號：○九七三二│
│    │        │雄市○○區○○○路000 號│二一九九七，手機序號：三五三│
│    │        │14樓之9 住處，以7,000 元│○○○○○○○○○○○○/ ○│
│    │        │販賣甲基安非他命1 錢（重│一、○○○○○○○○○○○○│
│    │        │量3.75公克）予丙○○，得│○六三/ ○一）沒收；未扣案之│
│    │        │款7,000 元。            │新臺幣柒仟元沒收，於全部或一│
│    │        │                        │部不能沒收或不宜執行沒收時，│
│    │        │                        │追徵其價額。                │
│    │        │                        │                            │
├──┼────┼────────────┼──────────────┤
│5   │丙○○  │甲○○於109 年03月08日23│甲○○販賣第二級毒品，處有期│
│    │        │時23分許，透過通訊軟體  │徒刑柒年肆月。扣於另案之三星│
│    │        │LINE與丙○○連絡後，在高│手機壹支（含門號：○九七三二│
│    │        │雄市○○區○○○路000 號│二一九九七，手機序號：三五三│
│    │        │14樓之9 住處，以8,000 元│○○○○○○○○○○○○/ ○│
│    │        │販賣甲基安非他命1 錢（重│一、○○○○○○○○○○○○│
│    │        │量3.75公克）予丙○○，得│○六三/ ○一）沒收；未扣案之│
│    │        │款8,000 元。            │新臺幣捌仟元沒收，於全部或一│
│    │        │                        │部不能沒收或不宜執行沒收時，│
│    │        │                        │追徵其價額。                │
├──┼────┼────────────┼──────────────┤
│6   │丙○○  │甲○○於109 年03月08日23│甲○○販賣第二級毒品，處有期│
│    │        │時23分許，透過通訊軟體  │徒刑柒年貳月。扣於另案之三星│
│    │        │LINE與丙○○連絡後，在高│手機壹支（含門號：○九七三二│
│    │        │雄市○○區○○○路000 號│二一九九七，手機序號：三五三│
│    │        │14樓之9 住處，以4,000 元│○○○○○○○○○○○○/ ○│
│    │        │販賣甲基安非他命1 包（重│一、○○○○○○○○○○○○│
│    │        │量不詳）予丙○○，得款  │○六三/ ○一）沒收；未扣案之│
│    │        │4,000 元。              │新臺幣肆仟元沒收，於全部或一│
│    │        │                        │部不能沒收或不宜執行沒收時，│
│    │        │                        │追徵其價額。                │
├──┼────┼────────────┼──────────────┤
│7   │丙○○  │甲○○於109 年03月08日23│甲○○販賣第二級毒品，處有期│
│    │        │時23分許，透過通訊軟體  │徒刑參年拾月。扣於另案之三星│
│    │        │LINE與丙○○連絡後，在高│手機壹支（含門號：○九七三二│
│    │        │雄市○○區○○○路000 號│二一九九七，手機序號：三五三│
│    │        │14樓之9 住處，以8,000 元│○○○○○○○○○○○○/ ○│
│    │        │販賣甲基安非他命1 包（重│一、○○○○○○○○○○○○│
│    │        │量1.77公克）予丙○○，得│○六三/ ○一）沒收；未扣案之│
│    │        │款8,000 元。            │新臺幣捌仟元沒收，於全部或一│
│    │        │                        │部不能沒收或不宜執行沒收時，│
│    │        │                        │追徵其價額。                │
└──┴────┴────────────┴──────────────┘
 
附表二（附表一編號4 犯罪事實之毒品交易對話）：
┌───────┬───────────────────┐
│  時  間      │被告（下稱A ）與證人丙○○（下稱B ）之│
│              │LINE對話內容（見警卷第18頁）          │
├───────┼───────────────────┤
│108 年11月15日│B：老公                               │
│16時44分許至22│B：晚上我下班後去找你                 │
│時25分許      │B：跟你拿1錢                          │
│              │A：ㄛ                                 │
│              │A：你幾點下班ㄚ？                     │
│              │B：10點下班                           │
│              │B：可以嗎？                           │
│              │A：嗯嗯                               │
│              │A：你又要拖到幾點ㄚ？                 │
│              │B：我在樓下等電梯                     │
│              │                                      │
└───────┴───────────────────┘
 
附表三（附表一編號5 犯罪事實之毒品交易對話）：
┌───────┬───────────────────┐
│  時  間      │被告（下稱A ）與證人丙○○（下稱B ）之│
│              │LINE對話內容（見警卷第19頁）          │
├───────┼───────────────────┤
│108 年11月15日│A：不缺貨啊？                         │
│18時33分許至22│B：目前在等繳完房租後再看看           │
│時51分許      │A：嗯嗯                               │
│              │B：一樣9000？或是有便宜一點           │
│              │A：8000                               │
│              │A：7500                               │
│              │B：品質？                             │
│              │A：過來試啊                           │
│              │B：現在？                             │
│              │A：不然ㄟ                             │
│              │B：我還在外面                         │
│              │A：多久                               │
│              │B：我回家拿錢跟外套                   │
│              │B：20分鐘                             │
└───────┴───────────────────┘
 
附表四（附表一編號6 犯罪事實之毒品交易對話）：
┌───────┬───────────────────┐
│  時  間      │被告（下稱A ）與證人丙○○（下稱B ）之│
│              │LINE對話內容（見警卷第20頁）          │
├───────┼───────────────────┤
│108 年12月27日│A：要拿嗎？                           │
│23時09分許至23│B：還沒領錢                           │
│時12分許      │A：我轉一下  現金                     │
│              │B：呃4000可以嗎                       │
│              │A：（通訊軟體LINE貼圖圖檔）           │
│              │B：那你要等我一下，我剛到家           │
│              │B：洗完澡在過去找你                   │
│              │A：嗯嗯                               │
│              │B：還要領錢                           │
│              │B：那你要玩嗎                         │
│              │A：好等你                             │
└───────┴───────────────────┘
 
附表五（附表一編號7 犯罪事實之毒品交易對話）：
┌───────┬───────────────────┐
│  時  間      │被告（下稱A ）與證人丙○○（下稱B ）之│
│              │LINE對話內容（見警卷第21頁至第23頁）  │
├───────┼───────────────────┤
│109 年3 月7 日│B：你還沒睡覺哦                       │
│3 時4 分許至  │B：我今天晚上下班去找你拿，可以嗎？   │
│109 年3 月9 日│A：嗯  要多少？                       │
│4 時27分許    │B：8000元                             │
│              │A：嗯                                 │
│              │B：我待會去找你                       │
│              │B：不然就今晚10點下班再去找你拿       │
│              │A：好啦  睡死了  剛起床               │
│              │B：..........                         │
│              │A：晚上來拿                           │
│              │B：好                                 │
│              │B：我要直接過去找你了                 │
│              │A：（通話時間00：00：27）             │
│              │A：（通訊軟體LINE貼圖圖檔）           │
│              │A：人ㄟ？                             │
│              │B：樓下                               │
│              │A：嗯嗯  上來                         │
│              │B：到                                 │
│              │B：到家了                             │
│              │B：只有1.77克？                       │
│              │A：你是不知道有漲價呢？               │
│              │B：知道漲價，但量少好多               │
│              │A：還有人調不到貨                     │
│              │B：這一半重都沒有                     │
│              │A：你現在是在跟我計較重量問題還是那裡 │
│              │   有問題？                           │
│              │B：重量，我要分給別人                 │
│              │A：昨晚我是秤1.8吧？                  │
│              │A：不足下次補                         │
│              │B：好                                 │
│              │                                      │
└───────┴───────────────────┘